【裁判字號】    89,上易,597
【裁判日期】    890517
【裁判案由】    違反著作權法
【裁判全文】
臺灣高等法院臺南分院刑事判決          八十九年度上易字第五九七號    Ｃ
      上  訴  人
      即  被  告  乙  ○  ○
右上訴人因違反著作權法案件，不服臺灣嘉義地方法院八十九年度易字第四六號中華
民國八十九年二月一日第一審判決（起訴案號：臺灣嘉義地方法院檢察署八十八年度
偵字第七七九０號；併辦案號：臺灣臺南地方法院檢察署八十九年偵字第四一九０號
、三一九七號），提起上訴，本院判決如左：
      主      文
原判決撤銷。
乙○○連續以明知為侵害著作權之物，意圖營利而交付，而侵害他人之著作權，處有
期徒刑陸月，如易科罰金，以參佰元折算壹日。
扣案之(一)盜版之ＣＤ雷射唱片三百三十五張及錄音帶四百九十六捲(二)盜版之ＣＤ雷射
唱片四百一十張及盜版之錄音帶七百二十捲、新台幣三千九百九十元(三)盜版之ＣＤ雷
射唱片一百六十一張及盜版之錄音帶二百零五捲，均沒收。
      事      實
一、乙○○明知「乾脆」、「只愛陌生人」、「你那麼愛他」、「真愛無敵」、「我
    應該得到」、「新鮮」、「稻草人」、「風一樣的男子」、「愛一個人好難」、
    「情不自禁」、「大哥」、「五月的雪」、「非我莫屬」、「天使」、「傷心太
    平洋」、「消滅」等歌曲，分別係科藝百代股份有限公司（下稱科藝公司）、上
    華國際企業股份有限公司（下稱上華公司）、華納國際音樂股份有限公司（下稱
    華納公司）、豐華唱片股份有限公司（下稱豐華公司）、環球國際唱片股份有限
    公司（下稱環球公司）、福茂唱片音樂股份有限公司（下稱福茂公司）、博德曼
    股份有限公司（下稱博德曼公司）、新力哥倫比亞音樂股份有限公司（下稱新力
    公司）、滾石國際音樂股份有限公司（下稱滾石公司）、魔岩唱片股份有限公司
    （下稱魔岩公司）、瑞星唱片有限公司（下稱瑞星公司）、艾迴股份有限公司（
    下稱艾迴公司）享有著作權之錄音著作，竟基於意圖營利之概括犯意，先分別以
    每捲錄音帶新台幣（下同）六十元、每片一百二十元之代價，向綽號「慧珍」之
    某不詳姓名年籍女子購入他人擅自重製（盜版）之上開歌曲錄音帶、ＣＤ雷射唱
    片後，隨即自民國八十八年十月二十九日起，在嘉義縣大林鎮夜市設攤陳列，再
    分別以每捲錄音帶一百元、每張ＣＤ二百元之價格連續出售予不特定之人欣賞，
    以賺取差價牟利，而以此方法侵害科藝公司等之錄音著作權。嗣經警於八十八年
    十一月一日晚上八時五十分許，在上址夜市攤位當場查獲，並扣得他人擅自重製
    已為乙○○所有供銷售所用之盜版錄音帶四百九十六捲、ＣＤ雷射唱片三百三十
    五張；又於八十九年二月十日二十二時三十分許在台南市○○街三星夜市販賣盜
    版之ＣＤ雷射唱片及盜版之錄音帶，經警當場扣得盜版之ＣＤ雷射唱片四百一十
    張及盜版之錄音帶七百二十捲，及其所有供本件犯罪所得之新台幣（下同）三千
    九百九十元；又於八十九年三月二十四日二十一時五分許在台南市成功夜市販賣
    盜版之ＣＤ雷射唱片及盜版之錄音帶，經警當場扣得盜版之ＣＤ雷射唱片一百六
    十一張及盜版之錄音帶二百零五捲。
二、案經科藝公司、上華公司、華納公司、豐華公司、環球公司、福茂公司、博德曼
    公司、新力公司、滾石公司、魔岩公司、瑞星公司、艾迴公司分別訴由嘉義縣警
    察局移送臺灣嘉義地方法院檢察署檢察官偵查起訴及由台南市警察局第五分局、
    保安警察第二總隊第四大隊第三中隊移送臺灣臺南地方法院檢察署檢察官送請本
    院併辦。
      理      由
一、訊據上訴人即被告乙○○對於右揭事實坦承不諱，核與共同告訴代理人甲○○、
    朱晉輝、吳宣諭、陳信義分別於警偵訊及原審審理中指訴情節相符，並有被侵害
    錄音著作及權利相關證件清冊二份在卷可稽，復有事實欄所載被告所有供犯罪所
    用之盜版錄音帶、ＣＤ雷射唱片及因犯罪所得之三千九百九十元扣案可資佐證，
    被告自白核與事實相符，自可採為證據，本件事證明確，其犯行堪予認定。
二、核被告乙○○所為，係犯著作權法第九十三條第三款、第八十七條第二款之明知
    為侵害著作權之物，意圖營利而交付，而侵害他人之著作權罪，其明知為侵害著
    作權之物意圖散布而陳列或持有之低度行為，為意圖營利而交付之高度行為所吸
    收，不另論罪，被告先後多次犯行，時間緊接，所犯罪名與犯罪構成要件相同，
    顯係出於概括犯意而為之，為連續犯，應依刑法第五十六條之規定以一罪論，並
    加重其刑。被告一次販賣盜版錄音帶、ＣＤ雷射唱片多張，同時侵害科藝公司等
    數錄音著作權人之法益，為想像競合犯，應從一重著作權法第九十三條第三款之
    罪處斷。原審予以論罪科刑，並量處有期徒刑六月，如易科罰金，以參佰元折算
    壹日，固非無見。唯查：被告乙○○分別又於八十九年二月十日二十二時三十分
    許在台南市○○街三星夜市販賣盜版之ＣＤ雷射唱片及盜版之錄音帶，經警當場
    扣得盜版之ＣＤ雷射唱片四百一十張及盜版之錄音帶七百二十捲，及其所有供本
    件犯罪所得之三千九百九十元，又於八十九年三月二十四日二十一時五分許在台
    南市成功夜市販賣盜版之ＣＤ雷射唱片及盜版之錄音帶，經警當場扣得盜版之Ｃ
    Ｄ雷射唱片一百六十一張及盜版之錄音帶二百零五捲，此部分原審未及審理，即
    有未洽。被告上訴意旨認原審量刑過重，雖不足採，惟原判決既有可議，自應由
    本院將原判決撤銷改判。爰審酌被告之智識程度，犯罪之動機、目的、手段，及
    其侵害著作權影響國家整體經濟，犯罪所生之危害，及其犯後態度坦承不諱等一
    切情狀，量處如主文第二項所示之刑，並諭知易科罰金之折算標準，以示懲儆，
    扣案之(一)八十八年十一月一日查扣盜版之ＣＤ雷射唱片三百三十五張及錄音帶四
    百九十六捲(二)八十九年二月十日查扣盜版之ＣＤ雷射唱片四百一十張及盜版之錄
    音帶柒佰七百二十捲(三)八十九年三月二十四日查扣盜版之ＣＤ雷射唱片一百六十
    一張及盜版之錄音帶二百零五捲，均為被告所有併供其犯罪所用，而另扣案之現
    金三千九百九十元則為被告因本件犯罪所得之物，業據其供明在卷，應分別依刑
    法第三十八條第一項第二款、第三款規定宣告沒收。
據上論斷，應依刑事訴訟法第三百六十九條第一項前段、第三百六十四條、第二百九
十九條第一項前段，著作權法第九十三條第三款、第八十七條第二款，刑法第十一條
前段、第五十六條、第五十五條、第四十一條、第三十八條第一項第二款、第三款，
罰金罰鍰提高標準條例第二條，判決如主文。
本案經檢察官楊治宇到庭執行職務。
中    華    民    國      八十九      年      五      月      十七      日
                                  臺灣高等法院臺南分院刑事第六庭
                                      審判長法官  顏    基    典
                                            法官  徐    宏    志
                                            法官  戴    勝    利
右正本證明與原本無異。
不得上訴。
                                      法院書記官  呂    嘉    文
中    華    民    國      八十九      年      五      月     十九       日
附錄本判決論罪科刑法條：
著作權法第九十三條：有左列情形之一者，處二年以下有期徒刑，得併科新台幣十萬
                    元以下罰金：
        第一款：侵害第十五條至第十七條規定之著作人格權者。
        第二款：違反第七十條規定者。
        第三款：以第八十七條各款方法之一侵害他人之著作權者。
第八十七條第二款
        明知為侵害著作權或製版權之物而散布或意圖散布而陳列或持有或意圖營利
        而交付者。


司法院資訊處製作；財團法人民間司法改革基金會備份。
